---
title: "JAMELI ROMANI S15-TAREA SEMANA 14"
author: "JAMELI ROMANI MANCO"
format: html
editor: visual
---

## SEMANA 14

## PASO 1:

#VAMOS A ORGANIZAR UN EJEMPLO EN LA QUE SERIA LA CARRERA DE ENFERMERIA #CARCAGAMOS LA DATA CIRROSIS

```{r}
data<- read_csv("C:/Users/PC/Downloads/cirrosis (2).csv")
View(cirrosis_2_)
```

PASO 2

#VAMOS A CREAR UN DATASET SIMULAD PARA EL EJEMPLO DE RSTUDIO

#CARGAR DATOS (SE CREA DATASET)

#DATASET

```{r}
set.seed(123)
n<-100
IMC<-rnorm(n,27,4)
PAS<-90+1.5*IMC+rnorm(n,0.8)
datos <-data.frame(IMC,PAS)
head(datos)
```

PASO 3

#LUEGO SE DEBE ADJUNTAR EL MODELO UNIVARIADO DE LOS DATOS

#AJUSTAR MODELO

```{r}
modelo_uni <- lm (PAS ~ IMC, data = datos)
summary(modelo_uni)
```

PASO 4

```{r}
#SE REALIZA UNA INTERPRETACION CON RESPECTO A LOS RESULTADOS OBTENIDOS SEGUN EL INTERCAMBIO Y LA DEPENDIENTE
#INTERPRETACION ESPERADA
#INTERCEPTO (β0): PAS CUANDO IMC = O(no tiene sentido clinico, pero sirve para modelo)
#PENDIENTE(β1): EJ: β1 = 1.5
```

PASO 5

#LUEGO SE COPIA Y PEGA EL CODIGO "PLOT (DATA)" Y "ABLINE(MODELO_UNI)" QUE SE VISULIZA EN

#GRAFICA #GRAFICO

```{r}
plot(datos$IMC, datos$PAS, main = "PAS VS IMC" , xlab = "IMC" , ylab = "PAS")
abline(modelo_uni , lwd=2)
```
